---
title: "Homework-2023.11.20"
author: "丁婧琦"
date: "2023-11-20"
output: rmarkdown::html_vignette
vignette: >
  %\VignetteIndexEntry{Introduction to R-package}
  %\VignetteEngine{knitr::rmarkdown}
  %\VignetteEncoding{UTF-8}
---


## Question
Exercise 2.1.3: Why do you need to use unlist() to convert a list to an atomic vector? Why doesn’t as.vector() work?

## Answer
1.unlist()函数用于将列表结构扁平化，从而将列表转换为原子向量。使用unlist()而不是as.vector()的原因与这些函数的行为有关。
\
使用unlist()函数可以把列表转换为单个的元素，因为在有些场合，我们是需要单个的元素，而不需要列表，因此这里采用unlist()函数的情形。
\
as.vector()函数是将矩阵数据转化为向量的情况,并不适用于将列表转化为单个向量的情形。总之，想要将列表扁平化为原子向量时，首选unlist()。如果在列表上使用as.vector()，它可能无法提供扁平原子向量的预期结果，特别是在处理嵌套列表时。


## Question
Exercise 2.3.1:
\
1. What does dim() return when applied to a vector?
\
2. If is.matrix(x) is TRUE, what will is.array(x) return?

## Answer
1.dim函数查看数据维度，如果是dataframe则可以得出数据有多少行多少列。如果是一个向量，比如a<-c(1:12),所对应的dim(a)是NULL。R中的向量不像矩阵或数组那样有维数。它们有长度属性，但没有维度属性
\
2.如果is.matrix(x)返回TRUE，则is.array(x)也将返回TRUE。这是因为矩阵是一种特殊形式的数组，它们有两个维度(行和列)。在R中，矩阵是一种特定类型的二维数组。因此，如果某个东西被识别为矩阵，它也被认为是一个数组，因为矩阵是作为数组的子集实现的。

## Question
Exercise 2.4.5:
\
2. What does as.matrix() do when applied to a data frame with columns of different types?
\
3. Can you have a data frame with 0 rows? What about 0 columns?

## Answer
2. 将as.matrix()函数应用于具有不同类型列的数据帧时，它会尝试将所有列强制转换为公共类型，然后创建一个矩阵。生成的矩阵将具有一个可以容纳所有原始列类型的公共数据类型。强制转换遵循数据类型的层次结构，比如字符被认为是最灵活可转换的类型。
\
3.可以使用data.frame()函数并指定列名创建包含0行的数据帧，即使没有要填充的数据。可以创建指定列数的空数据框，可以产生一个0行的数据框或者0列的数据框。通过填充行再删除行生成空数据框，或者通过创建空矩阵转换成空数据框等方法。

## Question
Exercise2:
\
The function below scales a vector so it falls in the range [0,1]. How would you apply it to every column of a data frame?How would you apply it to every numeric column in a data frame?
\
scale01 <- function(x) {
\
rng <- range(x, na.rm = TRUE)
\
(x - rng[1]) / (rng[2] - rng[1])}

## Answer
scale 函数是针对于一维的向量，如果要运用到dataframe上面去，则可以采用apply函数。
apply函数的用法是apply(X, MARGIN, FUN, ...),X为对应的dataframe,MARGIN=1时代表按行，MARGIN=2是代表按列。FUN为自定义的调用函数。因此，如果要运用到行上面可以采用语句apply(X,1,scale01(X)),如果运用到列上可以采用语句apply(X,2,scale01(X))。

## Question
Exercise1: Use vapply() to:
\
a) Compute the standard deviation of every column in a numeric data frame.
\
b) Compute the standard deviation of every numeric column in a mixed data frame. 
\
(Hint: you’ll need to use vapply() twice.)

## Answer
```{r}
# 数值型数据的dataframe
numeric_df <- data.frame(
  A = c(1, 2, 3, 4),
  B = c(5, 6, 7, 8),
  C = c(9, 10, 11, 12)
)
# 用于计算单个向量的标准差的函数
compute_sd <- function(x) {
  sd(x)
}
# (a) Compute the standard deviation of every column in a numeric data frame
result_a <- vapply(numeric_df, compute_sd, numeric(1))
print(result_a)

# 混合数据的dataframe
mixed_df <- data.frame(
  Name = c("Alice", "Bob", "Charlie"),
  Age = c(25, 30, 22),
  Score = c(95, 88, 75)
)

# (b) Compute the standard deviation of every numeric column in a mixed data frame
numeric_columns <- sapply(mixed_df, is.numeric)
result_b <- vapply(mixed_df[numeric_columns], compute_sd, numeric(1))
print(result_b)
```
在这个例子中，(a)vapply() 是用来compute_sd 各栏的功能numeric_df 数据框架,它返回一个数字向量,其中包含每个列的标准偏差。
(b)sapply() 用于识别混合数据框中的数字列(mixed_df ),然后vapply() 用于计算每个数字列的标准差。

## Question
Consider Exercise 9.8 (pages 278, Statistical Computing with R).(Hint: Refer to the first example of Case studies section)
\
• Write an R function.
\
• Write an Rcpp function.
\
• Compare the computation time of the two functions with the function “microbenchmark”.

## Answer
Exercise 9.8:This example appears in [40]. Consider the bivariate density$$f(x,y)\propto{C_{n}^{x}y^{x+a-1}(1-y)^{n-x+b-1},x=0,1,…,n,0\leq{y}\leq{1}}$$It can be shown (see e.g. [23]) that for fixed $a,b,n$, the conditional distributions are $Binomial(n,y)$ and $Beta(x+a,n-x+b)$. Use the Gibbs sampler to generate a chain with target joint density f(x,y).

```{r}
set.seed(1234)
library(Rcpp)
library(microbenchmark)
#编写一个r函数
a <- 2
b <- 2
n <- 10
gxfunc<-function(m,N){
  GbN<-N
  gx<-matrix(0,ncol=GbN,nrow=2)
  gx[,1]<-m
  for(i in 2:GbN){
  x<-gx[,i-1][1]
  gx[,i][2]<-rbeta(1,shape1=x+a,shape2=n-x+b)
  y<-gx[,i][2]
  gx[,i][1]<-rbinom(1,size=n,prob=y)
}
  return(gx)
}
gxm <- c(1,0.1)
gx_r <- gxfunc(gxm,1000)

#编写一个rcpp函数
cppFunction(
'NumericMatrix mygibbs(double x,double y,int N) {
  NumericMatrix gx(2,N);
  int n=10,a=2,b=2;
  gx(0,0)=x;
  gx(1,0)=y;  
  for(int i=1;i<N;i++){
    double x0=gx(0,i-1);
    gx(1,i)=rbeta(1,x0+a,n-x0+b)[0];
    double y0=gx(1,i);
    gx(0,i)=rbinom(1,n,y0)[0];
  }
  return gx;
}')
gx_Rcpp<-mygibbs(1,0.1,1000)

#比较两个函数的计算时间
Time <- microbenchmark(Gibbs1=mygibbs(1,0.1,1000),Gibbs2=gxfunc(gxm,1000))
summary(Time)[,c(1,3,5,6)]

```
从结果可以看出，是用Rcpp函数，计算时间比使用R函数计算时间短。
